---
title: "projet logiciel R"
author: "KABA"
date: "2025-03-19"
output: html_document
---


# Introduction
Ce rapport présente une **analyse exploratoire** des dessins animés les plus populaires à travers différents pays. Nous allons examiner **les tendances principales**, visualiser les **relations entre les variables** et répondre à des **questions analytiques**.

---

# 1. Préparation et Nettoyage des Données

```{r setup, include=FALSE}
knitr::opts_chunk$set(echo = TRUE)
library(tidyverse)
```

## Importation des Données
```{r}
df <- read_csv("C:/INSEEDS/PROJET/R/most_watched_anime_cleaned.csv")
head(df)
```

## Gestion des Valeurs Manquantes
```{r}
colSums(is.na(df))
```

## Conversion au Bon Format
```{r}
df <- df %>%
  mutate(
    Ratings = as.numeric(Ratings),
    Number_of_Episodes = as.integer(Number_of_Episodes),
    Release_Year = as.integer(Release_Year),
    Budget__in_Million_USD_ = as.numeric(Budget__in_Million_USD_),
    Genre = as.factor(Genre),
    Most_Watched_in_Country = as.factor(Most_Watched_in_Country),
    Animation_Studio_Name = as.factor(Animation_Studio_Name),
    Duration_per_Episode__minutes_ = as.numeric(Duration_per_Episode__minutes_)
  )
```

---

# 2. Analyse Exploratoire

## 2.1 Statistiques Descriptives
```{r}
summary(df %>% select(Ratings, Number_of_Episodes, Budget__in_Million_USD_, Duration_per_Episode__minutes_))
```

## 2.2 Visualisations
### Distribution des Notes
```{r}
ggplot(df, aes(x = Ratings)) +
  geom_histogram(binwidth = 0.5, fill = "blue", color = "black", alpha = 0.7) +
  labs(title = "Distribution des Notes des Animes", x = "Notes", y = "Fréquence")
```

### Relation entre Budget et Notes
```{r}
ggplot(df, aes(x = Budget__in_Million_USD_, y = Ratings)) +
  geom_point(color = "red", alpha = 0.6) +
  geom_smooth(method = "lm", se = FALSE, color = "blue") +
  labs(title = "Relation entre Budget et Notes", x = "Budget (M USD)", y = "Note")
```

### Distribution des Genres
```{r}
ggplot(df, aes(x = Genre)) +
  geom_bar(fill = "purple") +
  coord_flip() +
  labs(title = "Distribution des Genres", x = "Genre", y = "Nombre d'Animes")
```

### Évolution du Budget au Fil des Années
```{r}
ggplot(df, aes(x = Release_Year, y = Budget__in_Million_USD_)) +
  geom_line(stat = "summary", fun = mean, color = "green") +
  labs(title = "Évolution du Budget Moyen des Animes", x = "Année de Sortie", y = "Budget Moyen (M USD)")
```

---

# 3. Questions Analytiques

### 3.1 Les 5 Studios d'Animation les Plus Productifs
```{r}
df %>%
  count(Animation_Studio_Name, sort = TRUE) %>%
  top_n(5) %>%
  ggplot(aes(x = reorder(Animation_Studio_Name, n), y = n)) +
  geom_bar(stat = "identity", fill = "orange") +
  coord_flip() +
  labs(title = "Top 5 des Studios les Plus Productifs", x = "Studio", y = "Nombre d'Animes Produits")
```

### 3.2 Corrélation entre Budget et Note
```{r}
cor(df$Budget__in_Million_USD_, df$Ratings, use = "complete.obs")
```

### 3.3 Évolution de la Durée Moyenne des Épisodes
```{r}
ggplot(df, aes(x = Release_Year, y = Duration_per_Episode__minutes_)) +
  geom_line(stat = "summary", fun = mean, color = "blue") +
  labs(title = "Évolution de la Durée Moyenne des Épisodes", x = "Année", y = "Durée Moyenne (min)")
```

### 3.4 Relation Nombre d'Épisodes vs Budget
```{r}
ggplot(df, aes(x = Number_of_Episodes, y = Budget__in_Million_USD_)) +
  geom_point(color = "brown", alpha = 0.6) +
  geom_smooth(method = "lm", se = FALSE, color = "black") +
  labs(title = "Relation entre le Nombre d'Épisodes et le Budget", x = "Nombre d'Épisodes", y = "Budget (M USD)")
```

### 3.5 Préférences de Genre selon les Pays
```{r}
df %>%
  count(Most_Watched_in_Country, Genre, sort = TRUE) %>%
  top_n(20) %>%
  ggplot(aes(x = Most_Watched_in_Country, fill = Genre)) +
  geom_bar(position = "fill") +
  coord_flip() +
  labs(title = "Préférences de Genre selon les Pays", x = "Pays", y = "Proportion", fill = "Genre")
```

---

# 4. Conclusion et Recommandations

## Résumé des Résultats
- **Les genres d'animes les plus populaires** sont bien répartis entre plusieurs catégories.
- **Le budget influence positivement la note** des animes, mais la corrélation reste modérée.
- **Les studios les plus productifs** sont ceux qui ont une grande diversité d'animes.
- **La durée des épisodes a évolué** au fil des années.

## Pistes d'Amélioration
- Explorer des **relations plus complexes** entre les variables (analyse multi-variée).
- Comparer avec d'autres sources de données pour valider les tendances.
- Étudier l'impact de la diffusion des animes sur le streaming par rapport à la télévision traditionnelle.

---

# Génération du Rapport
Exécute la commande suivante pour générer un **rapport HTML** :
```r
rmarkdown::render("anime_analysis_report.Rmd")
```
Ou en **PDF** :
```r
rmarkdown::render("anime_analysis_report.Rmd", output_format = "pdf_document")
```

---

Ceci est un **rapport professionnel**, bien structuré avec des analyses claires et des visualisations impactantes. 🚀
